---
title: "Lithium & Valproate"
author: "차라투 주식회사"
date: "`r Sys.Date()`"
output:
html_document: 
dev: jpeg
df_print: paged
fig_height: 6
fig_width: 10
highlight: textmate
theme: cosmo
toc: yes
toc_float:
  collapsed: no
code_folding: show
word_document:
  toc: yes
toc_depth: '3'
bookdown::word_document2:
  fig_caption: yes
editor_options:
  chunk_output_type: console
always_allow_html: yes
runtime: shiny
---
  
<style>
  p {line-height: 2.5em;}
 pre, code {white-space:pre !important; overflow-x:scroll !important}
</style>
  
```{r setup, include=FALSE}
knitr::opts_chunk$set(echo = T, message = F, warning = F)
```


```{r qdratio, echo=F}
library(data.table);library(magrittr);library(DT)

lithium <- readRDS("lithium.RDS")

## 총처방일수, qd 비율
#총9538명
df <-lithium$MEDI[, c("환자번호","처방일","처방명","일수","횟수")] 
names(df) <- c("환자번호","date","drug","day","times")
df[, drug := ifelse(drug == "Lithium carbonate 300mg", "Lithium", "Valproate")]
df <- unique(df)
df <- df[order(-day), .(maxday = max(day), maxnotqd = day[which(times != 1)[1]]), by=c("환자번호","date","drug")]
df <- df[, .(maxday, qd = ifelse(is.na(maxnotqd), maxday , maxday - maxnotqd)), by=c("환자번호","date","drug")]
df <- df[, .(totDay = sum(maxday), qd = sum(qd)/sum(maxday)),by = c("환자번호", "drug")]

df.long <- dcast(df, `환자번호` ~ drug, value.var = c("totDay", "qd"))

#left_join 위해서 환자번호의 class를 맞춰주기
lithium$`clinical data`$환자번호 <- lithium$`clinical data`$환자번호 %>% as.numeric() %>% as.character()
df.long$환자번호 <- df.long$환자번호 %>% as.character()
lithium$`clinical data` <- merge(lithium$`clinical data`, df.long, by = "환자번호")
```


<!-- ## Histogram -->
  <!-- ```{r, echo=F} -->
  <!-- summary(df.long[, 4:5]) -->
  <!-- library(ggplot2) -->
  <!-- ggplot(df, aes(qd, y=(..count..)/sum(..count..))) + geom_histogram(position="identity", alpha=0.4) + scale_y_continuous(labels = scales::percent) + facet_wrap(~  drug) + -->
  <!--   xlab("QD 비율") + ylab("Percent") -->
  <!-- ``` -->
  
  ## Data inclusion and Lithium Toxicity
  
  Data inclusion - 총처방일수 180일 초과 : tot = 4360

```{r Data, echo=F}
# Data inclusion - 총처방일수 180일 초과 : tot = 4360
a<-lithium$`clinical data`[xor(is.na(totDay_Lithium),is.na(totDay_Valproate)) & (totDay_Lithium>180 | totDay_Valproate>180),
                           .(환자번호,성별,생년월일,totDay_Lithium,totDay_Valproate,qd_Lithium,qd_Valproate),]

# LithiumToxicity
df<-lithium$`renal function & TDM`
df$환자번호 <- df$환자번호 %>% as.character()
a<-merge(a,df[`세부검사명`=="Lithium" & `결과`>1.0,.N,by="환자번호"],by="환자번호",all.x=TRUE)
setnames(a,"N","LithiumToxicity")
a$LithiumToxicity<-ifelse(is.na(a$LithiumToxicity),0,a$LithiumToxicity)

datatable(a[,-(6:7),], filter = "top", rownames = F,
          colnames = c("환자번호", "성별","생년월일","Lithium 총복용일수", "Valproate 총복용일수", "Lithium Toxicity")) %>% 
  formatRound(4:5, 2)
```

## KM Plot

처방 전 eGFR < 60 인 사람은 배제 : tot = 4125
```{r KM, echo=F}
# firstPrescriptionDay
df<-lithium$MEDI
df$환자번호 <- df$환자번호 %>% as.character()
setnames(df,"처방일","date")
a<-merge(a,df[,.(firstPrescriptionDay=min(date)),by="환자번호"],by="환자번호",all.x=TRUE)

# lastPrescriptionDay
a<-merge(a,df[,.(lastPrescriptionDay=max(date)),by="환자번호"],by="환자번호",all.x=TRUE)

# CKD-EPI
CKDEPI<-function(scr,age,sex){
  if(sex=="F"){ k<-0.7; alpha<-(-0.329); const<-1.018 }
  else{ k<-0.9; alpha<-(-0.411); const<-1 }
  GFR <- 141 * min(scr/k,1)^alpha * max(scr/k,1)^(-1.209) * 0.993^age * const
  return(GFR)
}

df<-lithium$`renal function & TDM`
df$환자번호 <- df$환자번호 %>% as.character()
df<-merge(df,lithium$`clinical data`[,.(`환자번호`,`성별`,`생년월일`),],by="환자번호",mult=all)
df$`결과`<- df$`결과` %>% as.numeric()
df$시행일시 <- df$시행일시 %>% as.Date(); df$생년월일 <- df$생년월일 %>% as.Date()
setnames(df,c("세부검사명","시행일시","생년월일","결과","성별"),c("test","testDate","birthDate","result","sex"))
df[,age:=as.numeric(testDate-birthDate)/365.25]
df[,eGFR:=ifelse(test=="Creatinine",CKDEPI(result,age,sex),NA),by=seq_len(nrow(df))]

a<-merge(a,df[eGFR<60,.(eGFRbelow60Date=min(testDate)),by="환자번호"],all.x=TRUE)
a<-a[is.na(eGFRbelow60Date) | as.Date(firstPrescriptionDay)<as.Date(eGFRbelow60Date),,]
a[,duration:=ifelse(is.na(eGFRbelow60Date),as.Date(lastPrescriptionDay)-as.Date(firstPrescriptionDay),as.Date(eGFRbelow60Date)-as.Date(firstPrescriptionDay)),]
a[,drug:=ifelse(is.na(totDay_Lithium),"Valproate","Lithium"),]
a[,eGFRbelow60:=ifelse(is.na(eGFRbelow60Date),F,T),]
```


```{r,echo=F}
library(shiny)
sliderInput("cut_landmark", label = "Cut years: Landmark analysis", min = 0, max = round(max(a$duration)/365.25), value = 5, step = 0.5)
```


```{r, echo=F, fig.width=8}
library(ggplot2)
library(survival)
a[, year:= duration/365.25]
sfit <- survfit(Surv(year, eGFRbelow60) ~ drug, data = a)
renderPlot({
  cut <- NULL
  if (input$cut_landmark > 0){cut <- input$cut_landmark}
  jskm::jskm(sfit,
           pval = T, xlabs = "Years", ylabs = "eGFR below 60", table = T, marks = F,
           ystrataname = "Drug", ystratalabs = c("Lithium", "Valproate"), data = a, cut.landmark = cut)
})


#library(survminer)
#ggsurvplot(
#    fit = survfit(Surv(duration, eGFRbelow60) ~ drug, data = a),
#    xlab = "Days", 
#    ylab = "eGFR below 60",
#    size = 0.3,                 
#    conf.int = TRUE,          
#    pval = TRUE,              
#    risk.table = "percentage",
#    risk.table.col = "strata",
#    legend.labs = c("Lithium", "Valproate"),
#    risk.table.height = 0.25,
#    risk.table.y.text = FALSE,
#    break.time.by = 1000,
#    ggtheme = theme_bw()
#)

```


## Cumulative Prescription Day - eGFR
```{r cumDay-eGFR, echo=F}
# 검사 정보
bb<-df[!is.na(eGFR),.(`환자번호`,testDate,eGFR)]
setnames(bb,"testDate","date")

# 처방 정보
df <-lithium$MEDI[, c("환자번호","처방일","처방명","일수","횟수")]
names(df) <- c("환자번호","date","drug","day","times")
df[, drug := ifelse(drug == "Lithium carbonate 300mg", "Lithium", "Valproate")]
df <- unique(df)
df$환자번호<-df$환자번호 %>% as.character()
df$date<-df$date %>% as.Date()
df <- df[, .(maxday=max(day)), by=c("환자번호","date","drug")]

# 일단 합친 후 cumsum
b<-rbindlist(list(bb,df),use.names = TRUE, fill=TRUE)[order(`환자번호`,date)]
b[,maxday:=ifelse(is.na(maxday),0,maxday),]
b[,cumulativePrescriptionDay:=cumsum(maxday),by=.(`환자번호`)]

b<-b[!is.na(eGFR),!c("maxday","drug"),]
b<-merge(b,a[,.(`환자번호`,drug),],by="환자번호")

ggplot(b,aes(x=cumulativePrescriptionDay/365.25,y=eGFR))+
  geom_point(color="coral2",size=0.3)+
  geom_smooth()+
  facet_grid(~drug) + theme_bw() + xlab("Cumulative years")
```